# 求助陈版 - 业绩对赌中存在连带责任的会计处理

提问人：wx_5a60a720bf5b 时间：2022-12-15 01:28:19
陈版好，
A公司与B公司无关联，B公司收购A公司全资子公司C的30%股权，构成重大影响，同时约定了业绩条件1.五年内IPO，2.收购后三年每年净利润均达到一定要求。若C公司无法完成业绩目标，则C公司应当给予现金补偿，且A公司承担连带责任。
问题：对于C公司来说，是否确认金融负债？若需要确认，另外一头是损益科目还是权益科目？控股股东A承担连带责任，是否也应当确认金融负债？若需要确认，另一头是损益科目、还是长期股权投资？合并报表如何处理（这里理解对于集团来说不应该double）？

回答人：chenyiwei
由于对赌责任的承担是“C公司应当给予现金补偿，且A公司承担连带责任”，因此C、A的个别报表层面均需确认与该项对赌义务相关的或有对价（以公允价值计量且其变动计入损益的金融负债）。
A个别报表和合并报表层面确认该项负债时，对应调整损益；C公司初始确认该项负债时冲减权益（资本公积），后续确认其公允价值变动时计入损益。
该交易不是母公司为子公司承担其自身经营中的成本费用，而是母公司将股东之间的对赌交易后果由被投资公司承担，故不会调整对子公司的长期股权投资成本。